臺灣桃園地方法院刑事裁定
110年度聲字第3181號
聲  請  人  臺灣桃園地方檢察署檢察官
受  刑  人  金郁祥



上列聲請人因受刑人數罪併罰有二裁判以上，聲請定其應執行之
刑（110 年度執聲字第2093號），本院裁定如下：
    主  文
金郁祥所犯如附表所示之罪，所處如附表所示之刑，應執行有期
徒刑5年5月。
    理  由
一、聲請意旨略以：受刑人金郁祥因犯妨害自由等案件，先後經
    判決確定如附表所示之刑，應依刑法第53條、第51條第5款
    及第50條第2項定其應執行之刑，爰依刑事訴訟法第477條第
    1項聲請裁定等語。
二、按裁判確定前犯數罪者，併合處罰之；數罪併罰，有二裁判
    以上者，依刑法第51條之規定，定其應執行之刑；宣告多數
    有期徒刑者，於各刑中之最長期以上，各刑合併之刑期以下
    ，定其刑期，但不得逾30年，刑法第50條第1項前段、第53
    條、第51條第5款分別定有明文。又刑法第50條規定為：「
    裁判確定前犯數罪者，併合處罰之。但有下列情形之一者，
    不在此限：一、得易科罰金之罪與不得易科罰金之罪。二、
    得易科罰金之罪與不得易服社會勞動之罪。三、得易服社會
    勞動之罪與不得易科罰金之罪。四、得易服社會勞動之罪與
    不得易服社會勞動之罪。（第一項）」、「前項但書情形，
    受刑人請求檢察官聲請定應執行刑者，依第51條規定定之。
    （第二項）」，對於裁判前犯數罪，而有該條第1項但書各
    款所列情形，除受刑人請求檢察官聲請定應執行刑者外，不
    得併合處罰，是依上開規定，於裁判前所犯數罪兼有得易科
    罰金之罪與不得易科罰金之罪時，是否依刑法第51條定應執
    行刑，繫乎受刑人請求與否，而非不問受刑人利益與意願，
    一律併合處罰。另按刑事訴訟法第370條第2項、第3項，已
    針對第二審上訴案件之定應執行之刑，明定有不利益變更禁
    止原則之適用；而分屬不同案件之數罪併罰有應更定執行刑
    之情形，倘數罪之刑，曾經定其執行刑，再與其他裁判宣告
    之刑定其執行刑時，在法理上亦應同受此原則之拘束。亦即
    ，另定之執行刑，其裁量所定之刑期，不得較重於前定之執
    行刑加計後裁判宣告之刑之總和。而法院於裁量另定應執行
    之刑時，祇須在不逸脫上開範圍內為衡酌，而無全然喪失權
    衡意義或其裁量行使顯然有違比例原則之裁量權濫用之例外
    情形，並不悖於定應執行刑之恤刑目的者，即無違裁量權之
    內部性界限（最高法院104年度台抗字第410號裁定意旨參照
    ）。
三、經查，受刑人所犯如附表所示之罪，先後經本院判處如附表
    所示之刑確定及定其應執行刑。又受刑人所犯如附表編號2
    至15所示之罪，均係於如附表編號1所示判決確定日前為之
    ，且以本院為該案犯罪事實最後判決之法院等情，有各該判
    決書、裁定及臺灣高等法院被告前案紀錄表在卷可稽。又如
    附表編號1、2、4、7、9、11至15所示之罪得易科罰金，與
    如附表編號3、5、6、8、10所示之罪不得易科罰金，依刑法
    第50條第1項但書規定，本不得併合處罰，惟經受刑人請求
    檢察官聲請定其應執行刑，此有受刑人親筆簽名之依102年1
    月23日修正刑法第50條調查受刑人是否聲請定應執行刑調查
    表附卷可稽。又受刑人所犯如附表編號1至14所示之罪，前
    經本院以110年度聲字第2031號裁定應執行有期徒刑5年4月
    確定，參照前揭說明，本院就如附表所示各罪再定應執行刑
    時，自應受上開裁定所定應執行刑與其他判決宣告刑總和之
    內部界限所拘束。另數罪併罰中一罪依刑法規定得易科罰金
    者，若因與不得易科罰金之他罪併合處罰而結果不得易科罰
    金，原得易科罰金部分所處之刑，自亦無庸為易科罰金折算
    標準之記載（司法院大法官釋字第144號、第679號解釋意旨
    參照），準此，本件受刑人所犯如附表編號1、2、4、7、9
    、11至15與編號3、5、6、8、10所示之罪，雖係分屬得易科
    罰金與不得易科罰金，惟經合併處罰結果，本院於定其應執
    行刑時，自無庸為易科罰金折算標準之記載，併予敘明。茲
    檢察官聲請定其應執行之刑，本院審核認聲請為正當，應予
    准許，爰審酌內、外部界限之範圍，並斟酌受刑人之犯罪情
    節、罪質、時間間隔，就其所犯前揭各罪為整體非難評價，
    定如主文所示之應執行刑。
四、依刑事訴訟法第477條第1項，裁定如主文。
中　　華　　民　　國　　111 　年　　1 　　月　　19　　日
                  刑事第十三庭    法　官　簡方毅
以上正本證明與原本無異。
如不服本裁定，應於裁定送達後5 日內向本院提出抗告狀。
　　　　　　　　　　　　　　　    書記官　施懿珊
中　　華　　民　　國　　111 　年　　1 　　月　　20　　日
附表：
編       號  1 2 3 罪       名  毒品危害防制條例 毒品危害防制條例 毒品危害防制條例 宣  告  刑  有期徒刑3 月，如易科罰金，以新臺幣1 千元折算1 日 有期徒刑6 月，如易科罰金，以新臺幣1 千元折算1 日 有期徒刑7月 犯 罪 日 期  108年6月15日 108 年6 月17日為警採尿前某時 108年6月20日 偵   查  機    關 臺灣桃園地方檢察署 臺灣桃園地方檢察署 臺灣桃園地方檢察署  案    號 108年度毒偵字第3718、379、4205、4238、4240號、108年度偵字第26663號 108年度毒偵字第3718、3799、4205、4238、4240號、108年度偵字第26663號 108年度毒偵字第3718、3799、4205、4238、4240號、108年度偵字第26663號 最後事實審  法    院 臺灣桃園地方法院 臺灣桃園地方法院 臺灣桃園地方法  案    號 108 年度審訴字第1919、2060號 108 年度審訴字第1919、2060號 108 年度審訴字第1919、2060號  判決日期 109年2月17日 109年2月17日 109年2月17日 確定判決  法    院 臺灣桃園地方法院 臺灣桃園地方法院 臺灣桃園地方法院  案    號 108 年度審訴字第1919、2060號 108 年度審訴字第1919、2060號 108 年度審訴字第1919、2060號  確定日期 109年3月24日 109年3月24日 109年3月24日 是否為得易科罰金之案件  是 是 否 備         註  編號1至14之罪刑，經本院以110年度聲字第2031號裁定應執行有期徒刑5年4月   

編       號  4 5 6 罪       名  毒品危害防制條例 毒品危害防制條例 毒品危害防制條例 宣  告  刑  有期徒刑4 月，如易科罰金，以新臺幣1 千元折算1 日 有期徒刑1年2 月 有期徒刑7月 犯 罪 日 期  108年6月20日 108 年6 月24日至108 年6月27日 108年7月21日 偵   查  機    關 臺灣桃園地方檢察署 臺灣桃園地方檢察署 臺灣桃園地方檢察署  案    號 108年度毒偵字第3718、3799、4205、4238、4240號、108年度偵字第26663號 108年度毒偵字第3718、3799、4205、4238、4240號、108年度偵字第26663號 108年度毒偵字第3718、3799、4205、4238、4240號、108年度偵字第26663號 最後事實審  法    院 臺灣桃園地方法院 臺灣桃園地方法院 臺灣桃園地方法院  案    號 108 年度審訴字第1919、2060號 108 年度審訴字第1919、2060號 108 年度審訴字第1919、2060號  判決日期 109年2月17日 109年2月17日 109年2月17日 確定判決  法    院 臺灣桃園地方法院 臺灣桃園地方法院 臺灣桃園地方法院  案    號 108 年度審訴字第1919、2060號 108 年度審訴字第1919、2060號 108 年度審訴字第1919、2060號  確定日期 109年3月24日 109年3月24日 109年3月24日 是否為得易科罰金之案件  是 否 否 備         註  編號1至14之罪刑，經本院以110年度聲字第2031號裁定應執行有期徒刑5年4月   

編       號  7 8 9 罪       名  毒品危害防制條例 毒品危害防制條例 竊盜 宣  告  刑  有期徒刑4 月，如易科罰金，以新臺幣1 千元折算1 日 有期徒刑7 月 有期徒刑4 月，如易科罰金，以新臺幣1 千元折算1 日 犯 罪 日 期  108年7月21日 108 年7 月25日凌晨3 時50分為警採尿前某時許 108年12月11日 偵   查  機    關 臺灣桃園地方檢察署 臺灣桃園地方檢察署 臺灣桃園地方檢察署  案    號 108年度毒偵字第3718、3799、4205、4238、4240號、108年度偵字第26663號 108年度毒偵字第3718、3799、4205、4238、4240號、108年度偵字第26663號 109年度偵字第2313號 最後事實審  法    院 臺灣桃園地方法院 臺灣桃園地方法院 臺灣桃園地方法院  案    號 108 年度審訴字第1919、2060號 108 年度審訴字第1919、2060號 109年度桃簡字第304號  判決日期 109年2月17日 109年2月17日 109年2月24日 確定判決  法    院 臺灣桃園地方法院 臺灣桃園地方法院 臺灣桃園地方法院  案    號 108 年度審訴字第1919、2060號 108 年度審訴字第1919、2060號 109年度桃簡字第304號  確定日期 109年3月24日 109年3月24日 109年6月15日 是否為得易科罰金之案件  是 否 是 備         註  編號1至14之罪刑，經本院以110年度聲字第2031號裁定應執行有期徒刑5年4月   

編       號  10 11 12 罪       名  毒品危害防制條例 毒品危害防制條例 毒品危害防制條例 宣  告  刑  有期徒刑8 月 有期徒刑5 月，如易科罰金，以新臺幣1 千元折算1 日 有期徒刑5 月，如易科罰金，以新臺幣1 千元折算1 日 犯 罪 日 期  108年10月30日 108年10月30日 109年1月3日 偵   查  機    關 臺灣桃園地方檢察署 臺灣桃園地方檢察署 臺灣桃園地方檢察署  案    號 108 年度毒偵字第6225號 108 年度毒偵字第6225號 109年度毒偵字第487號 最後事實審  法    院 臺灣桃園地方法院 臺灣桃園地方法院 臺灣桃園地方法院  案    號 109年度審訴字第293號 109年度審訴字第293號 109年度桃簡字第1259號  判決日期 109年4月6日 109年4月6日 109年6月30日 確定判決  法    院 臺灣桃園地方法院 臺灣桃園地方法院 臺灣桃園地方法院  案    號 109年度審訴字第293號 109年度審訴字第293號 109年度桃簡字第1259號  確定日期 109年6月29日 109年6月29日 109年12月16日 是否為得易科罰金之案件  否 是 是 備         註  編號1至14之罪刑，經本院以110年度聲字第2031號裁定應執行有期徒刑5年4月   

編       號  13 14 15 罪       名  竊盜 竊盜 妨害自由 宣  告  刑  有期徒刑3 月，如易科罰金，以新臺幣1 千元折算1 日 有期徒刑6 月，如易科罰金，以新臺幣1 千元折算1 日 有期徒刑3 月，如易科罰金，以新臺幣1 千元折算1 日 犯 罪 日 期  108年10月15日 109年1月1日 106 年6 月23日至106 年6月24日 偵   查  機    關 臺灣桃園地方檢察署 臺灣桃園地方檢察署 臺灣桃園地方檢察署  案    號 109 年度偵字第2624、13509 號 109 年度偵字第2624、13509 號 106年度偵字第25889號 最後事實審  法    院 臺灣桃園地方法院 臺灣桃園地方法院 臺灣桃園地方法院  案    號 110年度審簡字第68、69號 110年度審簡字第68、69號 110年度簡字第50號  判決日期 110年3月9日 110年3月9日 110年7月15日 確定判決  法    院 臺灣桃園地方法院 臺灣桃園地方法院 臺灣桃園地方法院  案    號 110年度審簡字第68、69號 110年度審簡字第68、69號 110年度簡字第50號  確定日期 110年4月13日 110年4月13日 110年8月17日 是否為得易科罰金之案件  是 是 是 備       註  編號1 至14之罪刑，經本院以110 年度聲字第2031號裁定應執行有期徒刑5年4月